臺灣臺東地方法院刑事判決　　　　　　　　　　　　　　九十四年度訴字第九五號
　　公　訴　人　臺灣臺東地方法院檢察署檢察官
　　被　　　告　乙○○
　　　　　　　　丁○○
右被告等因偽造文書等案件，經檢察官提起公訴（九十四年度偵字第二四七號），被
告於準備程序中均為有罪之陳述，本院合議庭裁定由受命法官獨任進行簡式審判程序
，判決如左：
    主  文
乙○○共同連續行使偽造私文書，足以生損害於他人，處有期徒刑捌月，如附表所示
簽帳單上持卡人簽名欄內偽造之「丙○○」署押共壹拾壹枚均沒收。
丁○○共同連續行使偽造私文書，足以生損害於他人，處有期徒刑捌月。緩刑貳年。
如附表所示簽帳單上持卡人簽名欄內偽造之「丙○○」署押共壹拾壹枚均沒收。
    事  實
一、乙○○於民國九十二年十二月間，經丁○○介紹與丙○○相互結識，因丙○○急
    需用錢，乃委託乙○○代向安信信用卡股份有限公司（下稱安信信用卡公司）申
    請辦理信用卡，經乙○○應允代為辦理，並約定以該信用卡信用額度三成作為代
    辦佣金後，丙○○即於九十三年一月間某日，將其國民身分證影本及印章等件交
    予乙○○，由乙○○據以向安信信用卡公司申請信用卡。嗣於同月六日，經安信
    信用卡公司准許核發丙○○之信用卡（卡號為000000000000000
    0），並寄往乙○○位於臺東縣臺東市○○路六三號住處，由乙○○代為收受而
    持有上開信用卡，詎乙○○與丁○○二人，竟共同基於意圖為自己不法所有及行
    使偽造私文書之犯意聯絡，由乙○○將上開丙○○之信用卡予以侵占入己，並透
    過安信信用卡公司之語音電話系統，擅自輸入丙○○之個人身分資料予以開卡及
    取得預借現金功能所需之密碼後，將該信用卡及密碼交付丁○○使用，丁○○乃
    於取得信用卡後，先於如附表所示編號一之時間，前往與安信信用卡公司特約之
    中國信託商業銀行櫃臺，持該信用卡及密碼辦理預借現金總計新臺幣（下同）二
    萬五千元，使中國信託商業銀行及安信信用卡公司誤信其為真正持卡人而代為墊
    付該筆款項，足生損害於丙○○、中國信託商業銀行及安信信用卡公司，得款後
    由丁○○交付乙○○其中一萬五千元作為代辦佣金；嗣二人復承前概括犯意，由
    乙○○於如附表所示編號九之時間，丁○○則於如附表所示編號二至八、編號十
    至十一之時間，連續持該信用卡向如附表所示之各該特約商店購買消費物品，並
    在信用卡簽帳單上持卡人簽名欄內偽簽「丙○○」之姓名，表示其為真正持卡人
    ，其中除將客戶存查聯留存外，所餘特約商店聯則交還店員而行使之，致安信信
    用卡公司誤信乙○○及丁○○均係真正持卡人而代為墊款總計一千零六十三元及
    二萬八千一百六十三元，足以生損害於丙○○及安信信用卡公司。
二、案經丙○○告訴及臺東縣警察局移送臺灣臺東地方法院檢察署檢察官偵查起訴。
    理  由
一、右揭事實，業據被告乙○○、丁○○均坦承不諱，核與告訴人丙○○指訴情節相
    符，復有安信信用卡公司信封正反面及繳款通知影本共計四份、安信信用卡公司
    九十四年一月十一日（９４）安信總字第○一六號函暨信用卡申請書、開卡資料
    、繳款帳務資料、簽帳單影本各一份、金鑽珠寶金行、東展聯合股份有限公司及
    花旗商業銀行簽帳單共計五紙附卷可稽，足見被告自白與事實相符，事證明確，
    其犯行均堪認定。
二、核被告乙○○與丁○○所為，均係犯刑法第三百三十五條第一項侵占罪、第三百
    三十九條第一項之詐欺取財罪及同法第二百十六條、第二百十條之行使偽造私文
    書罪。被告二人就上揭犯行，有犯意之聯絡及行為之分擔，皆為共同正犯。被告
    二人偽造告訴人署押之行為，為偽造私文書之部分行為；又渠等在簽帳單上偽造
    署名後，進而持以行使，其偽造之低度行為為行使之高度行為吸收，均不另論罪
    。其中被告乙○○先後二次詐欺取財、行使偽造私文書之犯行，被告丁○○先後
    十一次詐欺取財、行使偽造私文書之犯行，均時間緊接且觸犯構成要件相同之罪
    名，顯係基於概括犯意反覆為之，為連續犯，應依刑法第五十六條規定均以一罪
    論。另被告二人所犯上開侵占罪、連續詐欺取財及連續行使偽造私文書罪間，俱
    有方法結果之牽連關係，依刑法第五十五條後段規定，均從一重之連續行使偽造
    私文書罪處斷。爰審酌被告二人因貪圖私利，將他人之信用卡佔為己有，並於簽
    帳單上偽造他人署押持以行使，因而獲得不正利益，對告訴人及安信信用卡公司
    財產法益均生危害，惟犯後均知坦認犯行，被告丁○○已與被害人達成和解，賠
    償其損失，並已取得告訴人之諒解等一切情狀，分別量處如主文所示之刑。另被
    告丁○○前未曾受有期徒刑以上刑之宣告，有臺灣高等法院被告前案紀錄表在卷
    可按，本次因一時失慮，偶罹刑典，事後已坦承犯行，經此刑之宣告後，應知警
    惕而無再犯之虞，本院認前開宣告之刑以暫不執行為適當，併予宣告緩刑二年，
    以啟自新。如附表所示簽帳單上持卡人簽名欄內偽造之「丙○○」署押共十一枚
    ，依刑法第二百十九條規定，不問屬於犯人與否，均宣告沒收。
據上論斷，應依刑事訴訟法第二百七十三條之一第一項、第二百九十九條第一項前段
，刑法第二十八條、第五十六條、第三百三十五條第一項、第三百三十九條第一項、
第二百十六條、第二百十條、第二百十九條、第五十五條後段、第七十四條第一款，
判決如主文。
本案經檢察官甲○○到庭執行職務。
中      華      民      國      九十四      年      七      月    十三  日
                                  臺灣臺東地方法院刑事第一庭
        法  官  黃珮茹
右正本證明與原本無異。
如不服本判決，應於判決送達後十日內向本院提出上訴狀。（須附繕本）
「切勿逕送上級法院」
                                            書記官  徐源坤
中      華      民      國      九十四      年      七      月    十三  日
附錄論罪法條：
中華民國刑法第二十八條
(共同正犯)
二人以上共同實施犯罪之行為者，皆為正犯。
中華民國刑法第五十六條
(連續犯)
連續數行為而犯同一之罪名者，以一罪論。但得加重其刑至二分之一。
中華民國刑法第三百三十五條第一項
(普通侵占罪)
意圖為自己或第三人不法之所有，而侵占自己持有他人之物者，處五年以
下有期徒刑、拘役或科或併科一千元以下罰金。
前項之未遂犯罰之。
中華民國刑法第三百三十九條第一項
(普通詐欺罪)
意圖為自己或第三人不法之所有，以詐術使人將本人或第三人之物交付者
，處五年以下有期徒刑、拘役或科或併科一千元以下罰金。
以前項方法得財產上不法之利益或使第三人得之者，亦同。
前二項之未遂犯罰之。
中華民國刑法第二百一十六條
行使第二百十條至第二百十五條之文書者，依偽造、變造文書或登載不實事項或使登
載不實事項之規定處斷。
中華民國刑法第二百一十條
偽造、變造私文書，足以生損害於公眾或他人者，處五年以下有期徒刑。
中華民國刑法第二百一十九條
(沒收之特例)
偽造之印章、印文或署押，不問屬於犯人與否，沒收之。
中華民國刑法第五十五條後段
(想像競合及牽連犯)
一行為而觸犯數罪名，或犯一罪而其方法或結果之行為犯他罪名者，從一
重處斷。
中華民國刑法第七十四條第一款
(緩刑要件)
受二年以下有期徒刑、拘役或罰金之宣告，而有左列情形之一，認為以暫
不執行為適當者，得宣告二年以上五年以下之緩刑，其期間自裁判確定之
日起算：
一  未曾受有期徒刑以上刑之宣告者。
二  前受有期徒刑以上刑之宣告，執行完畢或赦免後，五年以內未曾受有
    期徒刑以上刑之宣告者。
